臺灣桃園地方法院刑事判決
                                   111年度審易字第69號
公  訴  人  臺灣桃園地方檢察署檢察官
被      告  張美煙




上列被告因竊盜案件，經檢察官提起公訴（110年度偵字第39579
號），被告就被訴事實為有罪之陳述，本院裁定進行簡式審判程
序，判決如下：
    主      文
張美煙犯竊盜罪，累犯，處有期徒刑參月，如易科罰金，以新臺
幣壹仟元折算壹日。又犯踰越窗戶侵入住宅竊盜罪，累犯，處有
期徒刑柒月。
未扣案之犯罪所得寶劍飾品壹把、紅酒壹瓶均沒收，如全部或一
部不能沒收或不宜執行沒收時，分別追徵其價額。
    事實及理由
一、本件犯罪事實及證據，除證據部分增列「被告張美煙於本院
    準備程序及審理中之自白」外，其餘均與臺灣桃園地方檢察
    署檢察官起訴書之記載相同，茲引用如附件。
二、論罪科刑
（一）核被告張美煙就附件犯罪事實欄一㈠所為，係犯刑法第320
      條第1項竊盜罪，就附件犯罪事實欄一㈡所為，係犯刑法第
      321條第1項第1款、第2款之踰越窗戶侵入住宅竊盜罪。被
      告前因①施用毒品、竊盜等案件，經臺灣新竹地方法院以9
      8年度審訴字第817號判決分別判處有期徒刑7月、4月、4
      月、4月，應執行有期徒刑1年5月，上訴後，經臺灣高等
      法院以99年度上訴字第35號判決上訴駁回確定；②竊盜案
      件，經臺灣新竹地方法院以98年度竹北簡字第492號判決
      分別判處有期徒刑5月、5月，應執行有期徒刑8月確定；③
      施用毒品案件，經臺灣新竹地方法院以98年度審易字第60
      9號判決判處有期徒刑5月確定；④竊盜等案件，經臺灣新
      竹地方法院以98年度審易字第713號、第722號判決分別判
      處有期徒刑8月、罰金新臺幣（下同）13,000元，上訴後
      ，經臺灣高等法院以99年度上易字第638號判決撤銷原判
      決，分別改判處有期徒刑3月、9月，應執行有期徒刑10月
      確定；⑤施用毒品案件，經臺灣新竹地方法院以99年度審
      訴字第808號判決分別判處有期徒刑8月、6月，應執行有
      期徒刑1年確定；⑥竊盜案件，經臺灣新竹地方法院以100
      年度審易字第211號判決分別判處有期徒刑6月，共5罪，
      應執行有期徒刑1年6月確定；⑦竊盜案件，經臺灣新竹地
      方法院以100年度審易字第886號判決分別判處有期徒刑7
      月，共4罪，應執行有期徒刑1年10月確定，上開①至④各罪
      刑，嗣經臺灣高等法院以99年度聲字第2241號裁定定應執
      行刑為有期徒刑3年2月確定；上開⑤至⑦各罪刑，則經臺灣
      新竹地方法院以101年度聲字第24號裁定定應執行刑為有
      期徒刑4年2月確定，與上開應執行有期徒刑3年2月接續執
      行，於105年6月14日縮短刑期假釋出監，所餘刑期交付保
      護管束，迄至106年11月7日保護管束期滿，假釋未經撤銷
      ，其未執行之刑以已執行論，有臺灣高等法院被告前案紀
      錄表附卷可查，其受徒刑之執行完畢，5年以內故意再犯
      本案均為有期徒刑以上之罪，均為累犯。又司法院大法官
      於108年2月22日就累犯規定是否違憲乙事，作成釋字第77
      5號解釋：「有關累犯加重本刑部分，不生違反憲法一行
      為不二罰原則之問題。惟其不分情節，基於累犯者有其特
      別惡性及對刑罰反應力薄弱等立法理由，一律加重最低本
      刑，於不符合刑法第59條所定要件之情形下，致生行為人
      所受之刑罰超過其所應負擔罪責之個案，其人身自由因此
      遭受過苛之侵害部分，對人民受憲法第8條保障之人身自
      由所為限制，不符憲法罪刑相當原則，牴觸憲法第23條比
      例原則。」本院審酌被告就上開前案之一部分與本案為罪
      質相同之竊盜案件，被告顯未能記取前案科刑之教訓謹慎
      行事，漠視法紀，其對刑罰之反應力薄弱，未因此產生警
      惕作用，仍有應予處罰之惡性，而有加重其刑之必要，爰
      參照上開解釋意旨，均依刑法第47條第1項規定加重其刑
      。
（二）爰以行為人之責任為基礎，審酌被告不思以正當方式獲取
      財物，竟圖不勞而獲，恣意為本案加重竊盜之犯行，顯然
      欠缺對他人財產權之尊重，所為實屬不該；惟念及被告犯
      後坦承犯行，犯後態度尚可，衡以被告之犯罪動機、情節
      、所生危害暨其生活及經濟狀況、素行、年紀及智識程度
      等一切情狀，分別量處如主文所示之刑，就普通竊盜罪部
      分，諭知易科罰金之折算標準（被告如欲就得易科罰金與
      不得易科罰金之部分合併定應執行刑，得於案件確定後向
      執行檢察官提出聲請）。
三、沒收部分
（一）按犯罪所得，屬於犯罪行為人者，沒收之；前2項之沒收
      ，於全部或一部不能沒收或不宜執行沒收時，追徵其價額
      ，刑法第38條之1第1項前段、第3項分別定有明文。本案
      被告竊得告訴人廖雲鈺所有之寶劍飾品1把、紅酒1瓶，均
      為被告之犯罪所得，且未合法發還告訴人廖雲鈺，應依上
      開規定宣告沒收，於全部或一部不能沒收或不宜執行沒收
      時，分別追徵其價額。
（二）次按犯罪所得已實際合法發還被害人者，不予宣告沒收或
      追徵，刑法第38條之1第5項亦有明文。被告竊得被害人人
      聖珍食品有限公司所有之車牌號碼0000-00自用小貨車1台
      ，業經合法發還負責人吉靜芳，有贓物認領保管單附卷可
      憑（見偵卷第55頁），被告已未保有犯罪所得，依上開規
      定，爰不予宣告沒收。
據上論斷，應依刑事訴訟法第273條之1第1項、第299條第1項前
段、第310條之2、第454條第2項（本案採判決精簡原則，僅引述
程序法條），判決如主文。
本案經檢察官賴怡伶到庭執行職務。
中　　華　　民　　國　　111 　年　　4 　　月　　20　　日
                    刑事審查庭     法  官     高上茹
以上正本證明與原本無異。
如不服本判決應於收受判決後20日內向本院提出上訴書狀，並應
敘述具體理由。其未敘述上訴理由者，應於上訴期間屆滿後20日
內向本院補提理由書(均須按他造當事人之人數附繕本)「切勿逕
送上級法院」。
                                   書記官     涂頴君
中　　華　　民　　國　　111 　年　　4 　　月　　20　　日
附錄本判決論罪法條全文：
中華民國刑法第320條
意圖為自己或第三人不法之所有，而竊取他人之動產者，為竊盜
罪，處5年以下有期徒刑、拘役或50萬元以下罰金。
意圖為自己或第三人不法之利益，而竊佔他人之不動產者，依前
項之規定處斷。
前二項之未遂犯罰之。
中華民國刑法第321 條
犯前條第一項、第二項之罪而有下列情形之一者，處六月以上五
年以下有期徒刑，得併科五十萬元以下罰金：
一、侵入住宅或有人居住之建築物、船艦或隱匿其內而犯之。
二、毀越門窗、牆垣或其他安全設備而犯之。
三、攜帶兇器而犯之。
四、結夥三人以上而犯之。
五、乘火災、水災或其他災害之際而犯之。
六、在車站、港埠、航空站或其他供水、陸、空公眾運輸之舟、
    車、航空機內而犯之。
前項之未遂犯罰之。
附件：
臺灣桃園地方檢察署檢察官起訴書
                                    110年度偵字第39579號
　　被　　　告　張美煙　男　58歲（民國00年0月00日生）
　　　　　　　　　　　　住新竹縣○○鄉○○路0段00巷0號
                       (另案在法務部○○○○○○○執行)
　　　　　　　　　　　　國民身分證統一編號：Z000000000號
上列被告因竊盜案件，已經偵查終結，認應提起公訴，茲將犯罪
事實及證據並所犯法條分敘如下：
　　　　犯罪事實
一、張美煙前因竊盜等案件，經臺灣新竹地方法院以101年度聲
    字第24號裁定應執行有期徒刑4年2月確定，經接續另案執行
    ，於民國105年6月14日縮短刑期假釋出監，於106年11月7日
    假釋期滿未經撤銷，視為已執行完畢。詎其仍不知悔改，分
    別為下列行為：
  ㈠意圖為自己不法之所有，基於竊盜之犯意，於110年8月10日
    凌晨2時30分許，在新竹縣○○市○○0街000號門口，見登記在
    聖珍食品有限公司名下之車牌號碼0000-00號自用小貨車無
    人看管，認有機可趁，即發動該車輛，竊取該車得手後離去
    ，供己代步之用。
  ㈡圖為自己不法之所有，基於加重竊盜犯意，於110年8月12日
    上午10時49分許，駕駛上開竊得之車牌號碼0000-00號自用
    小貨車，至廖雲鈺位在桃園市○○區○○0路0段000巷00號住處
    ，攀爬踰越該處窗戶，侵入廖雲鈺住處內，徒手竊取其內之
    寶劍飾品1把、紅酒1瓶（價值共計新臺幣2,000元），得手
    後離去。嗣廖雲鈺發現遭竊，報警處理，循線查獲。
二、案經廖雲鈺訴由桃園市政府警察局楊梅分局報告偵辦。
　　　　證據並所犯法條
一、上揭犯罪事實，業據被告張美煙於警詢及偵查中坦承不諱，
    核與告訴人廖雲鈺於警詢中之指述、證人吉靜芳於警詢中證
    述情節相符，並有失車－案件基本資料詳細畫面報表、車輛
    詳細資料報表、贓物認領保管單、內政部警政署刑事警察局
    110年9月17日刑生字第1100093360號鑑定書、桃園市政府警
    察局楊梅分局現場勘察採證紀錄表各1份、車牌號碼0000-00
    號自用小貨車車輛照片8張、桃園市○○區○○0路0段000巷00號
    住宅照片6張、監視器錄影截取畫面12張在卷可稽，被告犯
    嫌堪以認定。
二、核被告所為，係犯刑法第320條第1項之竊盜及同法第321條
    第1項第1、2款之踰越門窗侵入有人居住建築物犯竊盜等罪
    嫌。被告上開2次竊盜罪嫌，犯意各別，行為互殊，請予分
    論併罰。另被告其前有受犯罪事實欄所載有期徒刑執行完畢
    ，有刑案資料查註紀錄表附卷可憑，5年內故意再犯本件有
    期徒刑以上之罪，為累犯，請審酌依刑法第47條第1項規定
    加重其刑。至被告於犯罪事實㈠所示時、地竊得之車輛，已
    發還證人吉靜芳之事實，有贓物認領保管單1紙在卷可憑，
    依刑法第38條之1第5項規定，爰不予聲請宣告沒收；至被告
    於犯罪事實㈡所示時、地竊得之前開財物，請依刑法第38條
    之1第1項前段、第3項之規定宣告沒收，於全部或一部不能
    沒收或不宜執行沒收時，追徵其價額。
三、依刑事訴訟法第251條第1項提起公訴。
  　此　  致
臺灣桃園地方法院
中　　華　　民　　國　 110　　年　　12　　月　　27　　日
　　　　　　　　　　　　　    檢察官  楊  挺  宏
本件正本證明與原本無異
中　　華　　民　　國　 111　　年　　1 　　月　　4 　　日
                              書記官  林  敬  展
附錄所犯法條全文：
中華民國刑法第320條
意圖為自己或第三人不法之所有，而竊取他人之動產者，為竊盜
罪，處 5 年以下有期徒刑、拘役或 50 萬元以下罰金。
意圖為自己或第三人不法之利益，而竊佔他人之不動產者，依前
項之規定處斷。
前二項之未遂犯罰之。
中華民國刑法第321條
犯前條第 1 項、第 2 項之罪而有下列情形之一者，處 6 月以
上 5 年以下有期徒刑，得併科 50 萬元以下罰金：
一、侵入住宅或有人居住之建築物、船艦或隱匿其內而犯之。
二、毀越門窗、牆垣或其他安全設備而犯之。
三、攜帶兇器而犯之。
四、結夥三人以上而犯之。
五、乘火災、水災或其他災害之際而犯之。
六、在車站、港埠、航空站或其他供水、陸、空公眾運輸之舟、
    車、航空機內而犯之。
前項之未遂犯罰之。